臺灣花蓮地方法院刑事判決　　　　　　　　　　　　　　九十四年度訴字第五五號
　　公　訴　人　臺灣花蓮地方法院檢察署檢察官
　　被　　　告　乙○○
右列被告因違反毒品危害防制條例案件，經檢察官提起公訴（九十四年度毒偵字第一
二九號），由本院合議庭裁定進行簡式審判程序後，判決如左：
    主  文
乙○○施用第一級毒品，累犯，處有期徒刑拾壹月。
    事  實
一、乙○○前於民國八十七年間，因施用第二級毒品，經本院裁定送勒戒處所施以觀
    察、勒戒後，認無繼續施用毒品之傾向，由臺灣花蓮地方法院檢察署檢察官於八
    十八年五月二十八日，以八十八年度偵緝字第六二號案件為不起訴處分確定；復
    於八十八年間，因施用第一級毒品與第二級毒品，經本院裁定送勒戒處所施以觀
    察、勒戒後，認有繼續施用毒品之傾向，而經臺灣花蓮地方法院檢察署檢察官以
    八十八年度毒偵緝字第二五號案件提起公訴，嗣經本院於八十九年三月十六日，
    以八十九年度訴字第四六號案件判處應執行有期徒刑十月確定；又於八十九年間
    ，因施用第二級毒品，由臺灣花蓮地方法院檢察署檢察官以八十九年度毒偵緝字
    第一三八號案件提起公訴，經本院於九十年二月十三日，以九十年度易字第三九
    號案件判處有期徒刑五月確定，甫於九十一年十二月二日執行完畢。其後再因施
    用第一級與第二級毒品案件，經本院以九十二年度訴字第二四二號分別判處有期
    徒刑十月、七月，並定其應執行刑為有期徒刑一年三月，於九十三年三月三十日
    確定。詎乙○○仍不知悔改，復基於施用毒品海洛因與安非他命之犯意，於九十
    三年十一月二十四日，在其位於花蓮縣吉安鄉○里村○里○街五八號住處內，同
    時施用第一級毒品海洛因與第二級毒品安非他命一次，嗣於九十三年十一月二十
    四日下午二時許，在花蓮縣警察局吉安分局，經警依法實施列管毒品調驗人口強
    制到場採尿送驗而查悉上情。
二、案經花蓮縣警察局吉安分局報告臺灣花蓮地方法院檢察署檢察官偵查起訴。
    理  由
一、右揭事實，迭據被告乙○○於本院審理時坦承不諱，且被告經警採其尿液送驗結
    果，確檢出呈安非他命與嗎啡陽性反應無誤，此有慈濟大學濫用藥物檢驗中心檢
    驗總表一份存卷可按，足徵被告前揭自白應與事實相符，堪予採信。另查，被告
    前於八十七年間，因施用第二級毒品，經本院裁定送勒戒處所施以觀察、勒戒後
    ，認無繼續施用毒品之傾向，由臺灣花蓮地方法院檢察署檢察官於八十八年五月
    二十八日，以八十八年度偵緝字第六二號案件為不起訴處分確定；復於八十八年
    間，因施用第一級毒品與第二級毒品，經本院裁定送勒戒處所施以觀察、勒戒後
    ，認有繼續施用毒品之傾向，而經臺灣花蓮地方法院檢察署檢察官以八十八年度
    毒偵緝字第二五號案件提起公訴，嗣經本院於八十九年三月十六日，以八十九年
    度訴字第四六號案件判處應執行有期徒刑十月確定；又於八十九年間，因施用第
    二級毒品，由臺灣花蓮地方法院檢察署檢察官以八十九年度毒偵緝字第一三八號
    案件提起公訴，經本院於九十年二月十三日，以九十年度易字第三九號案件判處
    有期徒刑五月確定，甫於九十一年十二月二日執行完畢。其後再因施用第一級與
    第二級毒品案件，經本院以九十二年度訴字第二四二號分別判處有期徒刑十月、
    七月，並定其應執行刑為有期徒刑一年三月，於九十三年三月三十日確定，此有
    台灣花蓮地方法院檢察署刑案資料查註紀錄表、臺灣高等法院被告全國前案記錄
    表各一份等附卷可參。綜上所述，本件罪證已臻明確，被告施用毒品海洛因及安
    非他命之犯行，堪以認定，應予依法論科。
二、核被告所為，係犯毒品危害防制條例第十條第一項之施用第一級毒品罪及同條例
    第十條第二項之施用第二級毒品罪。被告持有第一級毒品海洛因及第二級毒品安
    非他命，既意在供己施用，其持有海洛因與安非他命之低度行為皆應為施用之高
    度行為吸收，均不另論罪。又被告係同時施用第一級毒品海洛因及第二級毒品安
    非他命，以一行為觸犯上開二罪名，應依想像競合犯之規定，從一重之施用第一
    級毒品罪處斷。另被告前曾有如事實欄所載之犯罪前科及執行紀錄，此有台灣花
    蓮地方法院檢察署刑案資料查註紀錄表及台灣高等法院被告全國前案紀錄表各一
    份在卷可稽，其於五年以內再犯本件有期徒刑以上之罪，為累犯，應依刑法第四
    十七條之規定加重其刑。爰審酌被告前因施用毒品，經送觀察勒戒及多次判處徒
    刑之後，仍然再度施用，顯見觀察勒戒等手段對於被告戒除施用毒品之習慣無法
    發揮功效以及其他犯罪時所受之刺激、品性、生活狀況、智識程度、犯罪所生之
    損害，及犯罪後態度等一切情狀量處如主文所示之刑。
據上論斷，應依刑事訴訟法第二百九十九條第一項前段、毒品危害防制條例第十條第
一項、第二項、刑法第十一條前段、第四十七條、第五十五條，判決如主文。
本案經檢察官甲○○到庭執行職務。
中      華      民      國    九十四    年      四      月      八      日
                              臺灣花蓮地方法院刑事第二庭
                                  法    官    陳  世  博
右正本證明與原本無異。
如對本判決不服，應於送達後十日內，向本院提出上訴狀。（應抄附繕本）
                                  法院書記官
中      華      民      國    九十四    年      四      月    十二      日
附錄本判決論罪之法律條文：
毒品危害防治條例第十條：
施用第一級毒品者，處六月以上五年以下有期徒刑。
施用第二級毒品者，處三年以下有期徒刑。
